【裁判字號】    97,交聲,1653
【裁判日期】    971231
【裁判案由】    違反道路交通管理處罰條例聲明異議
【裁判全文】
臺灣士林地方法院交通事件裁定        97年度交聲字第1653號
原處分機關  臺北市交通事件裁決所
異  議  人
即受處分人  甲○○
                    樓
上列異議人即受處分人因違反道路交通管理處罰條例案件，對於
臺北市交通事件裁決所於民國97年10月29日所為之裁決（北市裁
申字第裁22-Z2A002738號），聲明異議，本院裁定如下：
    主  文
異議駁回。
    理  由
一、按「汽車行駛於高速公路、快速公路或設站管制之道路，不
    遵使用限制、禁止、行車管制及管理事項之管制規則而有下
    列行為者，處汽車駕駛人新臺幣3000元以上6000元以下罰鍰
    ：．．．九、未依規定使用路肩。」、「汽車駕駛人有下列
    各款所列條款之一者，除依原條款處罰鍰外，並予記點：一
    、有第33條第1 項．．．」，道路交通管理處罰條例第33條
    第1 項第9 款、第63條第1項第1款分別定有明文。
二、原處分意旨略以：異議人即受處分人甲○○於民國97年8 月
    16日上午9 時17分許駕駛車號7787-PA 號自用一般小客車行
    經國道一號南下92公里時，經內政部警政署國道公路警察局
    楊梅分隊員警舉發「行駛高速公路違規使用路肩」之違規，
    爰依道路交通管理處罰條例第33條第1 項第9 款、第63條第
    1 項第1 款規定，裁處異議人新臺幣（下同）4 千元，並記
    違規點數1 點。
三、聲明異議意旨略稱：當天異議人駕駛上開車輛行經國道一號
    公路時，因見路旁標示上午7 至9 時可行駛路肩，故將車輛
    駛入路肩，惟駛入後即發現車內時鐘顯示9 點6 分（實際上
    因車內時鐘較標準時間快2 分，故正確時間應為9 點4 分）
    ，異議人旋即打方向燈，欲將車輛駛回一般車道，該處適為
    轉彎路段，在異議人的車輛駛回正常車道途中，異議人見到
    前方有警察，等到異議人的車輛駛回正常車道後又行駛數秒
    較靠近警察時，警察才將異議人車輛攔停，當時警察已先攔
    了另一輛車，約過十幾分鐘才過來處理異議人的車輛並開立
    違規單，故本件異議人違規時間並非違規單上顯示的9 點17
    分，而是9 點4 分，且異議人只是不小心一時開到路肩，立
    即察覺剛好超時，旋駛回正常車道，應該要通融不罰，爰聲
    明異議，請求撤銷原處分。
四、經查：
  (一)證人即當日攔停異議人車輛之員警胡崑仁於本院訊問中具結
    證稱：伊第一眼看到異議人車輛時，該車距離伊約幾百公尺
    ，現場雖有彎道，但彎度不大，所以在彎道之前伊就看到該
    車行駛在路肩，伊看到該車行駛路肩的時間3 至5 秒，接下
    來該車才切向正常車道，伊等異議人車輛靠近時就先把該車
    攔停，當時同仁戴宏家站在後方，就另一部違規車輛開立違
    規單，攔停異議人車輛的地點距離戴宏家站立的位置約十幾
    公尺，攔停後異議人只說他趕時間，並未提到他車子裡面時
    鐘顯示時間的問題，伊就拿異議人的駕照、行照往回走，準
    備要交給戴宏家，剛好戴宏家把警車往前開，伊和他在途中
    遇到，伊把異議人的駕照行照交給他後，就繼續往後走，到
    警車後方去警戒，後來戴宏家在車上開單，開完單之後異議
    人剛好下車走到警車旁邊，戴宏家就把違規單直接交給異議
    人，從伊攔停異議人車輛，到戴宏家把違規單交給異議人的
    時間，伊確定只有約2 、3 分鐘等語（見本院卷第25、26頁
    ），證人戴宏家於本院訊問中亦具結證稱：當時伊已經先舉
    發另一部違規行駛路肩的車輛，伊在製單，後面又有一部車
    即異議人的車輛違規行駛路肩，伊沒有看到，是同事胡崑仁
    告知又有一部車違規，就由他去攔異議人的車，伊先把前面
    那部車輛的違規單作好後再過來就異議人的車輛開立違規單
    ，這之間的過程約幾分鐘而已，並非如異議人所言之十幾分
    鐘，伊是用GPS 定位的掌上型電腦開立違規單，違規單上面
    時間是機器隨時接受訊號自動校正，一定是正確時間，所以
    伊製單時間確定是違規單上顯示的9 時17分無誤等語（見本
    院卷第24、25頁），經核上開2 名證人證言，就攔停異議人
    車輛之過程、攔停後至交付違規單予異議人之時間僅數分鐘
    等情節均甚相符，且異議人自承與該2 名證人並不認識，亦
    無恩怨（見本院卷第27頁），該2 名證人身為執法員警，自
    無理由甘冒偽證刑責無故誣陷異議人，堪認其上開證言屬實
    ，異議人實際違規時間縱扣除員警製單之2 、3 分鐘期間，
    亦已係9 點10分之後，並非異議人所稱之9 點4 分。
  (二)異議人雖質以現場為彎道，舉發員警在彎道前應看不到其車
    輛，實際上當時伊一時不小心駛入路肩，立即發現已超過9
    點，旋駛回正常車道云云，惟證人胡崑仁已明確證稱現場雖
    為彎道，但彎度不大，故伊在彎道前仍可看到異議人之車輛
    行駛路肩，且其目擊異議人車輛行駛路肩之時間達3 至5秒
    等語，業如前述，參以證人戴宏家庭呈舉發過程之錄音光碟
    經本院勘驗結果，異議人於舉發過程中僅表示其是看小客車
    的時間，有時候駕駛者開車一下就過根本不知道時間，其從
    台北開車下來塞車等語，惟並未提及小客車內時間究竟顯示
    幾點幾分，亦未爭執當時實際時間為9 點4 分或9 點6 分，
    復未提及其一駛入路肩後就立即駛回正常車道，並未持續在
    路肩行駛等節，有錄音光碟及本院勘驗筆錄在卷可稽（見本
    院卷第24、25頁及卷末錄音帶存置袋），是異議人前開所辯
    ，洵難置採。此外，異議人亦無其他積極證據證明其所言屬
    實，自不足為有利異議人之認定。
  (三)綜上，異議人前揭所辯，均難信憑，堪認異議人確有本案違
    規行駛路肩之違規事實無疑，原處分機關依據道路交通管理
    處罰條例第33條第1 項第9 款、第63條第1 項第1 款規定，
    裁處異議人4 千元罰鍰，並記違規點數1 點，並無違誤，本
    件聲明異議核無理由，應予駁回。
據上論斷，依道路交通案件處理辦法第19條，裁定如主文。
中    華    民    國    97    年    12    月    31    日
                  交通法庭  法  官  黃珮茹
以上正本證明與原本無異。
如不服本裁定應於送達後5日內向本院提出抗告狀。
                            書記官  張馨尹
中    華    民    國    97    年    12    月    31    日


司法院資訊處製作；財團法人民間司法改革基金會備份。
